【裁判字號】    97,交訴,81
【裁判日期】    971218
【裁判案由】    公共危險
【裁判全文】
臺灣臺南地方法院刑事判決              97年度交訴字第81號
公  訴  人  臺灣臺南地方法院檢察署檢察官
被      告  甲○○
上列被告因公共危險案件，經檢察官提起公訴（97年度營偵字第
883號），本院判決如下：
    主  文
甲○○駕駛動力交通工具肇事，致人傷而逃逸，處有期徒刑柒月
；緩刑貳年。
    事  實
一、甲○○於民國97年4月16日10時許，駕駛車牌號碼4656-FD號
    自用小客車，沿臺南縣後壁鄉後壁村臺一線由南往北方向行
    駛，行經臺一線282.3公里處欲右轉時，本應注意轉彎車應
    讓直行車先行，而依當時並無不能注意之情事，竟疏未注意
    貿然右轉，適乙○○騎乘車牌號碼XMY-768號重型機車後載
    丙○○，亦沿臺一線由南往北方向駛至，兩車乃發生碰撞，
    乙○○所騎乘之重型機車人車倒地，乙○○並受有左肘、前
    臂、手擦傷、左髖部挫傷、右手掌擦傷等傷害，丙○○受有
    雙肘部、前臂擦傷、雙膝擦傷、左手擦傷等傷害（過失傷害
    部分，業據乙○○及丙○○撤回告訴）。詎甲○○駕車肇事
    致人受傷後，竟未即予採取救護或其他必要措施，竟逃離無
    蹤。嗣經警據報並調閱路口監視錄影器後始循線查獲上情。
二、案經乙○○及丙○○訴由臺南縣警察局白河分局報請臺灣臺
    南地方法院檢察署檢察官偵查起訴。
    理  由
甲、程序部分：被告以外之人於審判外之陳述，雖不符刑事訴訟
    法第159條之1至第159條之4之規定，而經當事人於審判程序
    同意作為證據，法院審酌該言詞陳述或書面陳述作成時之情
    況，認為適當者，亦得為證據。刑事訴訟法第159條之5定有
    明文。經查：告訴人乙○○、丙○○於警詢時之證述，既經
    被告於審判程序中同意作為證據 (見本院卷第17頁)，本院
    審酌該證言作成時之情況，認為適當，自得採為本案之證據
    。
乙、實體部分：
一、訊據被告甲○○固坦承於前揭時、地駕駛上開自小客車，不
    慎與同向告訴人乙○○騎乘之重型機車發生碰撞，並致乙○○及機車後載乘客丙○○分別受有左肘、左髖部挫傷及雙膝
    擦傷等傷害，且未留待現場等候警方處理之事實，惟矢口否
    認有何肇事致人受傷而逃逸之犯意，並辯稱：伊想把告訴人
    乙○○送醫，但他說不用，他有答應我可以走云云。經查：
（一）告訴人乙○○於前揭時、地騎乘重型機車，後載丙○○，
      惟遭被告駕駛之上開自小客車撞傷，嗣經調閱路口監視錄
      影帶，始查獲被告等情，有道路交通事故現場圖、道路交
      通事故調查報告表（一）、（二）、交通事故照片、監視
      錄影照片及莊幸和外科診所之診斷證明書2紙為證（見警
      卷第17頁至第31頁），足堪認定。
（二）被告雖辯稱：告訴人有答應我可以走，伊無逃逸之故意云
      云。惟查：告訴人乙○○於警詢時證述：我和甲○○不認
      識，他沒有留電話，他只說是我們撞他的就離開現場，是
      警方用巡邏車載我們去就醫等語（見警卷第10頁），於本
      院審理時亦證述：他（甲○○）說他有事要先走，我是去
      看我的朋友，．．當時我沒有回答他等語（參本院97年12
      月4日審判筆錄第3頁），又證人丙○○於警詢及本院審理
      時亦證稱：我整個人飛出車外，倒在地上，對方駕駛人（
      甲○○）都與乙○○說話，他表示是我們撞他的，他就離
      開，我與對方不認識，甲○○沒有留下任何資料及電話，
      我沒有聽過乙○○說被告可以離開現場等語（參警卷第13
      頁及本院審判筆錄第5頁），核證人二人所述情節相符，
      且其與被告並不相識，又無怨隙，自無設詞誣攀之理，參
      以被告於偵訊時亦自承伊未留下電話，其從頭到尾都沒有
      去查看丙○○的傷勢等語（見偵卷第7頁），是乙○○及
      丙○○之上開證詞，洵堪採信。被告肇事後既未將乙○○
      及丙○○二名傷者送醫，亦未留下任何資料供被害人查詢
      肇事者究為何人，且在未得傷者之同意下即行離開，則被
      告有肇事逃逸之故意，灼然甚明。被告空言否認，不足採
      信。
二、核被告甲○○所為，係犯刑法第185條之4駕駛動力交通工具
    肇事致人受傷而逃逸罪。審酌被告之品行、生活狀況、智識
    程度為國小肄業、犯罪之動機、被害人受傷之程度，被告於
    事後就過失傷害部分已與被害人成立民事和解，有和解書1
    紙可稽（參警卷第32頁），暨犯罪後否認犯行之態度等一切
    情狀，量處如主文所示之刑，以資懲儆。末查被告先前因故
    意犯罪受有期徒刑以上刑之宣告執行完畢後，5年以內未曾
    因故意犯罪受有期徒刑以上刑之宣告，有臺灣高等法院被告
    前案紀錄表附卷可稽，其於肇事後一時失慮而逃逸，致罹犯
    罪，然業已賠償被害人而達成和解，已如上述，足見被告尚
    有積極彌補過錯之心意，信經本次偵查、審理程序，當知所
    警惕而無再犯之虞，本院因認上開所宣告之刑以暫不執行為
    適當，爰依刑法第74條第1項第2款規定，併予諭知緩刑2年
    ，以啟自新。
據上論斷，應依刑事訴訟法第299條第1項前段、刑法第185條之4
、第74條第1項第2款，判決如主文。
本案經檢察官丁○○到庭執行職務。
中    華    民    國    97    年    12    月    18    日
                  交通法庭   審判長法  官   蔡直青
                                   法  官   陳淑勤
                                   法  官   廖建彥
以上正本證明與原本無異。
如不服本判決應於收受本判決後10日內向本院提出上訴書狀，並
應敘述具體理由。其未敘述上訴理由者，應於上訴期間屆滿後20
日內向本院補提理由書狀（均須按他造當事人之人數附繕本）「
切勿逕送上級法院」。
                                    書記官   劉鴻瑛
中    華    民    國    97    年    12    月    22    日
附錄所犯法條：
中華民國刑法第185條之4
（肇事遺棄罪）
駕駛動力交通工具肇事，致人死傷而逃逸者，處 6 月以上 5 年
以下有期徒刑。


司法院資訊處製作；財團法人民間司法改革基金會備份。
